# 汇兑损益

提问人：709046552 时间：2019-06-21 14:43:26
陈版，我公司与境外签署 10 万元人民币服务费合同，境外公司开来 10 万元形式发票，由于银行需要购汇，支付时候付出大于 10 万的部门，计入汇兑损益妥否？汇兑损益的现金流量放入哪里合适？

回答人：chenyiwei
要看该合同约定的结算币种，以及（若结算币种不是人民币）将合同金额换算为合同约定的结算币种时，合同约定采用何种折算汇率。
例如，如果约定以合同签订日的汇率折算为美元进行结算，则该合同名义上以人民币计价，实际上是以美元计价，因为最终需结算的美元金额是固定的。
相应地，在满足费用确认条件之日，按当日即期汇率确认费用和应付款项，到实际结算日，按照结算日的银行卖出价计算应支付的人民币金额，与原确认的应付款项账面价值之间的差额确认为汇兑损益。
如果约定以结算日的汇率折算为美元进行结算，则应在满足费用确认条件时，按合同标价 10 万元确认费用和应付款项，实际购汇支付的人民币与该应付款项账面价值之间的差额（如有）确认为汇兑损益。